臺灣高雄地方法院刑事判決　　　　　　110年度審易字第938號
公　訴　人　臺灣高雄地方檢察署檢察官
被　　　告　林建昇



上列被告因竊盜案件，經檢察官提起公訴（110年度偵字第00000
號），因被告就被訴事實為有罪之陳述，經本院告知簡式審判程
序之旨，並聽取被告與公訴人之意見後，裁定依簡式審判程序審
理，判決如下：
    主  文
林建昇犯侵入住宅竊盜罪，累犯，處有期徒刑柒月。
    事  實
一、林建昇意圖為自己不法所有，於民國110年5月26日19時25分
    許，侵入高雄市○○區○○街00號（該屋屋主為李發財，現
    出租他人居住），竊取客廳所擺設之瓦斯爐、瓦斯桶及茶具
    組等物品（價值約新臺幣5千多元），得手後將上揭物品搬
    離現場。嗣因李發財於110年5月26日20時32分許返家時發現
    上揭物品不見，經調取屋內監視器畫面察看後發現竊賊為其
    房客林建豐之胞弟林建昇遂報警處理，始查悉上情並扣得失
    竊之瓦斯爐、瓦斯桶及茶壺（已發還）。
二、案經李發財訴由高雄市政府警察局三民第一分局報告臺灣高
    雄地方檢察署檢察官偵查後起訴。
    理  由
一、程序方面：
    本件被告林建昇所犯係死刑、無期徒刑、最輕本刑為3年以
    上有期徒刑以外之罪，其於準備程序進行中，就被訴事實為
    有罪之陳述，經本院告知簡式審判程序之旨，並聽取當事人
    之意見後，認無不得或不宜改依簡式審判程序進行之情形，
    爰依刑事訴訟法第273條之1第1項規定，裁定本件進行簡式
    審判程序。又本件卷內之證據資料，依同法第273條之2規定
    ，不受同法第159條第1項關於傳聞法則規定之限制，依法均
    有證據能力，合先敘明。
二、認定犯罪事實所憑之證據及其理由：
    上開犯罪事實，業據被告坦承不諱，核與證人即告訴人李發
    財證述相符，並有監視錄影畫面翻拍照片在卷可稽，足認被
    告前揭任意性自白，與事實相符，堪予採信。從而，本案事
    證明確，被告上開犯行，洵堪認定，應依法論科。
三、論罪科刑：
  (一)罪名：
    被告至上址，見門未關，即走入被害人住處而侵入之，且其
    主觀上係以竊盜為目的，核被告所為，係犯刑法第321條第1
    項第1款之侵入住宅竊盜罪。
  (二)被告前因公共危險等案件，分別經本院以106年度交簡字
    第3915號、107年度交簡字第959號判決各處有期徒刑5月、3
    月確定，上開2罪嗣經本院107年度聲字第2036號裁定應執行
    有期徒刑7月確定，於107年12月13日執行完畢等情，有臺灣
    高等法院被告前案紀錄表附卷可稽，被告於5年內故意再犯
    本案有期徒刑以上之罪，為累犯。而司法院釋字第775號解
    釋文及理由之意旨，係指構成累犯者，不分情節，一律加重
    最低本刑，於不符合刑法第59條所定要件之情形下，致生行
    為人所受之刑罰超過其所應負擔罪責之個案，不符罪刑相當
    原則、比例原則。於此範圍內，在修正前，為避免發生上述
    罪刑不相當之情形，法院就該個案應裁量是否加重最低本刑
    ；依此，該解釋係指個案應量處最低法定刑、又無法適用刑
    法第59條在內減輕規定之情形，法院應依此解釋意旨裁量不
    予加重最低本刑（最高法院108年度台上字第338號判決意旨
    參照），本院審酌被告之累犯及本件犯罪情節，認並無該解
    釋意旨所指情事，故本案被告仍應依刑法第47條第1項累犯
    規定加重其刑。
  (三)刑罰裁量：
    爰以行為人之責任為基礎，審酌被告非無謀生能力，竟不思
    以正途獲取所需，任意竊取他人財物，顯然欠缺尊重他人財
    產法益之觀念，所為實有不該，惟念其犯後坦承犯行，態度
    尚可，並考量被告所竊得之瓦斯爐、瓦斯桶及茶具組等物品
    ，已為警扣得並發還告訴人，有高雄市政府警察局三民第一
    分局刑事案件報告書、被告警詢筆錄及本院審判筆錄在卷可
    稽（見偵卷第3、9頁、本院卷第117頁），本件犯行所造成
    法益損害有所減輕，兼衡其教育程度、經濟（涉個人隱私，
    詳卷）等一切情狀，量處如主文所示之刑。
四、沒收：
    本件被告之犯罪所得即竊得之物品，已發還被害人，業如上
    述，依刑法第38條之1第5項規定，自無庸宣告沒收。
據上論斷，應依刑事訴訟法第273條之1第1項、第299條第1項前
段，判決如主文。
本案經檢察官李佳韻提起公訴，檢察官呂乾坤到庭執行職務。
中    華    民    國   110    年    12    月    7     日
                  刑事第五庭  法  官    陳銘珠
以上正本證明與原本無異。
如不服本判決應於收受送達後20日內向本院提出上訴書狀，並應
敘述具體理由；如未敘述上訴理由者，應於上訴期間屆滿後20日
內向本院補提理由書（均須按他造當事人之人數附繕本）「切勿
逕送上級法院」。
因疫情而遲誤不變期間，得向法院聲請回復原狀。
中    華    民    國   110    年    12    月    7     日
                              書記官    黃靖媛
附錄本案論罪科刑法條：
《中華民國刑法第321條》
犯前條第一項、第二項之罪而有下列情形之一者，處六月以上五
年以下有期徒刑，得併科五十萬元以下罰金：
一、侵入住宅或有人居住之建築物、船艦或隱匿其內而犯之。
二、毀越門窗、牆垣或其他安全設備而犯之。
三、攜帶兇器而犯之。
四、結夥三人以上而犯之。
五、乘火災、水災或其他災害之際而犯之。
六、在車站、港埠、航空站或其他供水、陸、空公眾運輸之舟、
    車、航空機內而犯之。
前項之未遂犯罰之。